【裁判字號】    98,交上訴,357
【裁判日期】    980319
【裁判案由】    肇事逃逸罪
【裁判全文】
臺灣高等法院臺中分院刑事判決       98年度交上訴字第357號
上  訴  人
即  被  告  甲○○
上列上訴人因肇事逃逸案件，不服臺灣臺中地方法院97年度交訴
字第331號中華民國97年12月31日第一審判決（起訴案號：臺灣
臺中地方法院檢察署97年度偵字第25819號），提起上訴，本院
判決如下：
    主  文
上訴駁回。
    事  實
一、甲○○曾因竊盜及毒品案件，經法院分別判處有期徒刑1 年
    、1 年、1年確定，並定應執行刑有期徒刑2年10月，於民國
    95年9月27日因縮短刑期假釋出監，於96年8月24日假釋期滿
    執行完畢。猶不知悔改，於97年8月15日上午5時許，駕駛車
    牌號碼 GX-1030號自小客車，沿臺中市○區○○路由南往北
    方向行駛，行經天津路與陝西路口，左轉陝西路時，未注意
    前方狀況，亦未注意讓直行車先行，致與沿陝西街直行，由
    乙○○所騎乘車牌號碼YIF- 512號重型機車擦撞，致乙○○
    因而受有右小腿挫破傷（1×1×0.8公分）之傷害（過失傷
    害部分業據乙○○撤回告訴，另經檢察官為不起訴處分）。
    詎甲○○於肇事後，未採取任何救護乙○○之措施，亦未報
    警前來處理，反而基於肇事逃逸之犯意，隨即駕車逃逸。嗣
    經警調閱相關路口監視錄影畫面，過濾分析後，始循線查悉
    上情。
二、案經台中市警察局第二分局移送臺灣臺中地方法院檢察署檢
    察官偵查起訴。
    理  由
一、訊據上訴人即被告甲○○固坦認於上揭時地，駕車與被害人
    乙○○機車發生擦撞，致被害人受傷，且未下車救援被害人
    情事，惟矢口否認有何不法犯行，辯稱伊並不知有擦撞被害
    人，並非有意逃避云云，然查被告除於偵查及原審認罪坦承
    犯行外，於警詢亦坦承「因為當時由車內看機車騎士沒怎樣
    ，而且對方人有站起來，我以為對方沒怎樣才會離開現場，
    ．．．所以才會先倒車後再離開現場」，分別有相關筆錄在
    卷可參，是被告辯稱伊不知有擦撞云云，顯係畏罪飾卸之詞
    ，無可採信，此外被告犯行復有被害人乙○○於警詢、偵訊
    中之證述、道路交通事故現場圖、道路交通事故調查報告表
    (一)、(二)、英吉診所診斷證明書、道路交通事故照片、監視器
    畫面照片等為證，本案事證明確，被告犯行至堪認定。
二、核被告所為，係犯刑法第185條之4之肇事逃逸罪。又被告有
    如犯罪事實欄所載前科，有臺灣高等法院被告前案紀錄表在
    卷可證，其受徒刑之執行完畢後， 5年以內故意再犯本件有
    期徒刑以上之罪，為累犯，應依刑法第 47條第1項規定，加
    重其刑。原審以被告犯罪事證明確，並審酌其犯罪之動機、
    手段、犯後態度等一切情狀，判處被告有期徒刑七月，認事
    用法核無違誤，量刑亦稱妥適，被告上訴意旨否認犯罪及請
    求從輕並無理由，應予駁回。
據上論結，應依刑事訴訟法第三百六十八條，判決如主文。
本案經檢察官丙○○到庭執行職務。
中    華    民    國    98    年    3     月    19    日
            刑事第一庭    審判長法  官  陳  紀  綱
                                法  官  陳  欣  安
                                法  官  姚  勳  昌
以上正本證明與原本無異。
如不服本判決應於收受送達後10日內向本院提出上訴書狀，其未
敘述上訴之理由者，並得於提起上訴後10日內向本院補提理由書
（均須按他造當事人之人數附繕本）「切勿逕送上級法院」。
                                書記官  吳  宗  玲
中    華    民    國    98    年    3     月    19    日
中華民國刑法第185條之4（肇事遺棄罪）駕駛動力交通工具肇事
，致人死傷而逃逸者，處6月以上5年以下有期徒刑。


司法院資訊處製作；財團法人民間司法改革基金會備份。
